【裁判字號】    89,上訴,845
【裁判日期】    890824
【裁判案由】    違反毒品危害防制條例
【裁判全文】
臺灣高等法院高雄分院刑事判決          八十九年度上訴字第八四五號
    上  訴  人
    即  被  告  甲○○
右上訴人因違反毒品危害防制條例案件，不服臺灣高雄地方法院八十九年度訴字第八
二號中華民國八十九年三月八日第一審判決（起訴案號：臺灣高雄地方法院檢察署八
十八年度毒偵字第一五三六號），提起上訴，本院判決如左：
      主      文
上訴駁回。
      事      實
一、甲○○前因施用毒品案件，經依原審以八十七年度毒聲字第一七二二號裁定送觀
    察、勒戒後，無繼續施用毒品之傾向，由臺灣高雄地方法院檢察署檢察官於八十
    七年八月二十四日以八十七年度偵字第一八六七六號不起訴處分確定。嗣又分別
    基於施用第一、二級毒品海洛因及安非他命之個別犯意，於民國八十八年十月一
    日，在其高雄縣永安鄉○○村○○路卅三號住所處，施用第一、二級毒品海洛因
    及安非他命一次，嗣為警於八十八年十月一日在上址查獲，經依原審以八十八年
    度毒聲字第七九六四號裁定送觀察、勒戒後，認有繼續施用毒品傾向，經檢察官
    聲請，於八十八年十一月十八日，經原審以八十八年度毒聲字第八五三九號裁定
    ，令被告入戒治處所施以強制戒治在案。
二、案經高雄縣警察局岡山分局報請臺灣高雄地方法院檢察署檢察官偵查起訴。
      理      由
一、右開事實，業經上訴人即被告甲○○於原審審理時自白不諱，並有高雄縣衛生局
    出具之尿液檢驗報告附卷可稽，又被告前因施用毒品案件，經依原審裁定送觀察
    、勒戒後，認無繼續施用毒品之傾向，由臺灣高雄地方法院檢察署檢察官於八十
    七年八月二十四日以八十七年度偵字第一八六七六號不起訴處分確定，亦有不起
    訴處分書在卷足憑。其於經不起訴處分後，五年內再犯本件毒品危害防制條例第
    十條之罪，經原審裁定送觀察勒戒，認有繼續施用毒品傾向，嗣經原審裁定令被
    告入戒治處所施以強制戒治迄今，則有臺灣高雄地方法院檢察署刑案資料查註紀
    錄表一紙、原審八十八年度毒聲字第八五三九號裁定及臺灣高雄看守所附設勒戒
    處所八十八年十一月四日高所坤戒勒字第四七一一號函送之證明書一份附卷可參
    。本件事證明確，被告犯行足堪認定。
二、核被告甲○○所為，係犯毒品危害防制條例第十條第一項、第二項之罪。持有海
    洛因及安非他命之行為，分別為施用行為所吸收，均不另論罪。上開二罪間犯意
    各別，行為互異，應予分論併罰。
三、原審因而適用毒品危害防制條例第十條第一項、第二項，刑法第十一條前段、第
    五十一條第五款之規定，並審酌被告經觀察勒戒後仍再犯罪，顯見意志不堅，及
    其犯罪戕害自身，尚無害及他人，再次施用毒品一次，犯罪後坦承犯行，態度良
    好等一切情狀，就被告施用第一級毒品部分量處有期徒刑七月，就施用第二級毒
    品部分量處有期徒刑三月，並定其應執行刑有期徒刑八月。經核原判決認事用法
    並無不合，量刑亦屬適度。被告上訴意旨，未明理由，空言指摘原判決不當，
    為無理由，應予駁回。
四、被告經合法傳喚，無正當理由不到庭，爰不待其陳述逕行判決。
據上論結，應依刑事訴訟法第三百六十八條、第三百七十一條，判決如主文。
本案經檢察官羅正平到庭執行職務。
中    華    民    國     八十九     年       八       月     二十四     日
                              臺灣高等法院高雄分院刑事第三庭
                                  審判長法官  莊秋桃
                                        法官  魏式璧
                               法官  謝宏宗
右正本證明與原本無異。
施用第一級毒品部分如不服本判決，應於判決送達後十日內向本院提出上訴狀，其未
述理由者並應於提出上訴狀後十日內向本院補提理由書（應附繕本)。
其他部分不得上訴。
                                      書記官  陳靖華
中    華    民    國     八十九     年       八       月     二十五     日
附錄：本判決論罪科刑法條：
毒品危害防制條例第十條第一項、第二項
施用第一級毒品者，處六月以上五年以下有期徒刑。
施用第二級毒品者，處三年以下有期徒刑。
                                                                        Ａ


司法院資訊處製作；財團法人民間司法改革基金會備份。
